【裁判字號】    98,抗,76
【裁判日期】    980225
【裁判案由】    確定訴訟費用額
【裁判全文】
臺灣高等法院臺中分院民事裁定  98年度抗字第76號
抗  告  人  乙○○
相  對  人  甲○○
上列當事人間聲請確定訴訟費用額事件，抗告人對於中華民國97
年12月16日臺灣苗栗地方法院97年度聲字第447號所為裁定提起
抗告，本院裁定如下：
    主  文
抗告駁回。
抗告訴訟費用由抗告人負擔。
    理  由
一、相對人於原法院聲請意旨略以：兩造間拆屋還地事件，業經
    判決確定，訴訟費用應由抗告人負擔，依民事訴訟法第91條
    規定，請求裁定確定訴訟費用額等語。經原法院調卷審查後
    ，以兩造間拆屋還地事件第一、二審訴訟費用皆應由抗告人
    負擔，相對人墊付第一審裁判費為新台幣（下同）5,510元
    、第一審複丈費4,400元、抗告人墊付第二審裁判費1,500元
    ，爰裁定抗告人應負擔之訴訟費用額確定為9,910元，及自
    原裁定送達抗告人之翌日起至清償日止，按年息百分之5計
    算之利息。
二、抗告意旨略以：兩造間土地爭執起因，乃相對人於93年故意
    指錯界樁，而土地重測人員配合將土地界線後移2米，造成
    第三人林瑞貞之土地變為其所有，再利用司法取得土地，第
    三人林瑞貞被逼已向苗栗地檢署提告，訴訟費用應由那方支
    付尚未定。抗告人上訴第二審裁判費1,500元，而裁定書內
    第一審裁判費高達5,510元顯然有誤。第一審複丈費不應由
    抗告人負擔云云。
三、法院未於訴訟費用之裁判確定其費用額者，第一審受訴法院
    於該裁判有執行力後，應依聲請並得依職權以裁定確定之，
    民事訴訟法第91條第1項定有明文。惟確定訴訟費用額之裁
    定，僅在確定負擔費用者，應賠償他造之數額若干，於此程
    序中所得審究者，僅為計算書所列之費用，是否為法定訴訟
    費用？就其提出之書證，能否釋明有該項費用之支出？以及
    數額之計算有無錯誤而已。至於其訴訟費用由何人負擔，或
    其負擔之比例如何，均從命負擔訴訟費用之裁判。縱命負擔
    訴訟費用之裁判有不當，乃為該裁判本身之上訴或抗告問題
    ，在確定訴訟費用額裁定程序中不得再予審究（最高法院95
    年度台抗字第266號裁定參照）。經查，本件兩造間請求拆
    屋還地事件，經原法院94年度訴字第204號及本院95年度上
    易字第260號判決確定在案，並諭知第一、二審訴訟費用均
    由抗告人負擔，此經本院調閱上開卷宗，核閱無誤。相對人
    向原法院聲請確定抗告人應負擔之第一審裁判費及地政規費
    （複丈費），並提出地政規費及第一審裁判費收據等正本為
    證，經原法院審查後，計算出抗告人應負擔相對人墊付之第
    一審裁判費5,510元及第一審複丈費4,400元，即抗告人應負
    擔之訴訟費用金額確定為9,910元，於法並無不合。抗告意
    旨雖就訴訟費用及複丈費應由伊負擔及第一審裁判費過高等
    事項表示不服，惟，揆諸上開說明，該等事項並非本件確定
    訴訟費用額程序所得再次審究，抗告人據以指摘原法院裁定
    不當，求予廢棄，為無理由，應予駁回。
四、據上論結，本件抗告為無理由，依民事訴訟法第495條之1第
    1項、第449條第1項、第95條、第78條，裁定如主文。
中    華    民    國    98    年    2     月    25    日
                  民事第五庭    審判長法  官  林陳松
                                      法  官  鄭金龍
                                      法  官  王重吉
以上正本係照原本作成。
不得再抗告。
                                      書記官  林玉惠
中    華    民    國    98    年    2     月    25    日
                                                      Ｖ


司法院資訊處製作；財團法人民間司法改革基金會備份。
